【裁判字號】    92,家抗,147
【裁判日期】    920506
【裁判案由】    酌定父母對子女重大事項之行使
【裁判全文】
臺灣高等法院民事裁定                            九十二年度家抗字第一四七號
    抗  告  人  乙○○
右抗告人因與甲○○間酌定父母對子女重大事項之行使事件，對於中華民國九十二年
三月二十八日臺灣士林地方法院九十一年度監字第八三號所為裁定，提起抗告，本院
裁定如左：
    主      文
原裁定廢棄。
    理      由
一、抗告意旨略以：原審否認霍傑夫（Jeffery Hall）陳述其喜歡與抗告人同住之真
    意，不採信霍傑夫證稱相對人曾打過他很多次之證詞，亦未查明證人謝玉英等證
    人關於抗告人曾酗酒、毆打相對人之證詞是否偏頗，且未採信台北市社會局之有
    利於抗告人之訪視報告，原裁定准許霍傑夫應予相對人同住並就學，應予廢棄等
    語。
二、非訟事件法第第七十一條之十一第一項規定：「民法第一千零八十九條第二項所
    定父母對於未成年子女重大事項之行使酌定事件，由未成年子女之住所或居所地
    之地方法院管轄。」查本件抗告人依民法第一千零八十九條第二項規定原訴請裁
    定准許抗告人攜霍兒明（Irving Hall）、霍傑夫赴美就學，嗣撤回霍兒明部分
    之聲請（原審卷，三○四頁），霍傑夫之住所地在彰化市○○里○○街十七號，
    並就讀於彰化市民生國小一年級，有戶籍謄本及國民中（小）學中途輟學學生通
    報單附卷可稽（原審卷，二五頁）。霍傑夫於九十一年四月二十九日由抗告人未
    經相對人同意自彰化全台飯店帶走霍傑夫，經相對人向警局報案協尋，有受（處
    ）理查詢人口案件登記表在卷可證，抗告人於九十一年八月二十二日原審開庭後
    即交霍傑夫由相對人帶回彰化居住，有民事緊急呈報狀附卷可憑（原審卷，一八
    六頁），上開證據顯示霍傑夫之住所及居所地均在彰化市，依上開規定，本件應
    由彰化地方法院管轄，原法院並無管轄權。相對人主張管轄錯誤（原審卷，二一
    頁），原法院未查明其究竟有無管轄權問題而作成原裁定，即有違誤。
三、次查兩造雖曾離婚但二度結婚，目前仍有婚姻關係乙節，有戶籍謄本及訪視報告
    可稽（原審卷，五頁、五三頁）。依我國民法親屬編之規定，夫妻離婚後雖可以
    訴請法院定子女監護權，於婚姻關係存續中則不能訴請法院定子女監護權，僅能
    依民法第一千零八十九條第二項規定請求法院酌定未成年子女之重大事項。本件
    抗告人係依民法第一千零八十九條第二項規定提起本件聲請，其聲明係請求裁定
    准許抗告人攜霍傑夫赴美就學，並非訴請兩造於婚姻關係存續中定子女監護權，
    亦非請求法院就霍傑夫應與何人同住及應否在台就學加以裁定，原裁定依據德州
    之子女監護法規裁定霍傑夫應與相對人同住並在台就學，於法亦有不合。
四、抗告論旨指摘原裁定，求予廢棄，為有理由。爰將原裁定廢棄，由原法院另為適
    當之裁定。
五、裁定如主文。
中      華      民      國     九十二     年      五      月     六     日
                                  審判長  法  官  林  丁  寶
                                          法  官  陳  博  享
                                          法  官  高  鳳  仙
右正本係照原本作成。
如不服本裁定，應於收受送達後十日內向本院提出抗告狀，並應繳納抗告費新台幣四
十五元正。
中      華      民      國    九十二    年      五      月     十四     日
                                          書記官  黃  慶  霽


司法院資訊處製作；財團法人民間司法改革基金會備份。
